臺灣高等法院臺中分院刑事判決　　　　94年度上訴字第1330號
上　訴　人
即　被　告　乙○○
上列上訴人因毒品危害防制條例案件，不服臺灣臺中地方法院94
年度訴字第969號中華民國94年5月13日第一審判決（起訴案號
：臺灣臺中地方法院檢察署94年度毒偵字第512號，移送併辦案
號：94年度毒偵字第2860號），提起上訴，本院判決如下：
    主  文
原判決撤銷。
乙○○連續施用第一級毒品，累犯，處有期徒刑拾月，海洛因參
包（合計淨重0．39公克）沒收銷燬之，裝海洛因之塑膠袋參只
均沒收；又連續施用第二級毒品，累犯，處有期徒刑捌月，甲基
安非他命壹包（毛重1．8公克）沒收銷燬之，裝甲基安非他命之
塑膠袋壹只、甲基安非他命吸食器壹組均沒收。應執行有期徒刑
壹年參月。海洛因參包（合計淨重0．39公克）、甲基安非他命
壹包（毛重1．8公克）沒收銷燬之，裝海洛因之塑膠袋參只、裝
甲基安非他命之塑膠袋壹只、甲基安非他命吸食器壹組均沒收。
    事  實
一、乙○○前因施用毒品案件，經觀察、勒戒後，認無繼續施用
    毒品之傾向，甫於民國92年3月31日經觀察、勒戒執行完畢
    釋放，復於92間又因施用第一、二級毒品案件，經台灣台中
    地方法院以93年度中簡字第1084號判處並定應執行有期徒刑
    8月確定，於93年7月15日易科罰金執行完畢。詎其於前揭觀
    察、勒戒執行完畢後5年內，復基於連續施用第一級毒品海
    洛因及另基於施用第二級毒品甲基安非他命之犯意，自九十
    四年一月上旬某日起至同年4月7日止，以約每3至7日施用第
    一級毒品海洛因之頻率，在台中市北區同平巷2弄13號住處
    及台中市○○區○○路2段337巷22號13樓內等地，以將海洛
    因滲入香菸點燃而吸食霧氣之方式，連續施用第一級毒品海
    洛因數次；又另基於施用第二級毒品甲基安非他命之犯意，
    自94年1月13日起至同年4月9日止，連續在上開同平巷住處
    ，以將甲基安非他命置於玻璃球內燒烤之方式，施用第二級
    毒品甲基安非他命多次。先於94年1月14日22時許，在台中
    市○○路○段337巷22號13樓當場為警查獲採尿送鑑呈嗎啡及
    甲基安非他命陽性反應；又於94年4月10日為警在台中市○
    ○路○段337巷22號13樓為警查獲，扣得海洛因參包（合計淨
    重0．39公克）、甲基安非他命壹包（毛重1．8公克）、甲
    基安非他命吸食器壹組；採尿送鑑，亦呈嗎啡及安非他命陽
    性反應。
二、案經台中市警察局第四分局、第五分局移送台灣台中地方法
    院檢察署檢察官偵查起訴及移送併案審理。
    理  由
一、上訴人即被告乙○○上開施用第一級毒品海洛因、第二級毒
    品甲基安非他命之犯行，已據其於警詢問、檢察官訊問及原
    審法院審理時，自白明確。被告經於94年1月15日、同年4
    月10日採集尿液送驗，均呈嗎啡及甲基安非他命陽性反應，
    有中山醫學大學附設醫院檢驗科藥物濫用檢測中心2005年1
    月28日、2005年4月21日檢驗結果報告二紙附卷可憑。並有
    甲基安非他命一包、海洛因三包、吸食器一組扣案可憑。海
    洛因三包經鑑定，確含海洛因成份，亦有法務部調查局94年
    6月17日調科壹字第120016023號鑑定通知書可憑。被告右揭
    犯行，事證明確，可以認定。被告乙○○前因施用毒品案件
    ，經觀察、勒戒後，認無繼續施用毒品之傾向，於92 年3月
    31日經觀察、勒戒執行完畢釋放，亦有台灣台中地方法院檢
    察署刑案資料查註紀錄表、台灣高等法院被告全國前案紀錄
    表各一份：證明被告前揭經送觀察、勒戒期滿後五年再犯本
    案，應依法論處罪刑。
二、被告施用海洛因、甲基安非他命之犯行，核犯毒品危害防制
    條例第10條第1項之施用第一級毒品罪、同條第2項施用第二
    級毒品罪。被告所為數施用第一級毒品、數施用第二級毒品
    之行為，時間緊接，所犯罪名相同，顯均係出於概括之犯意
    為之，均分別為連續犯，應各依刑法第五十六條之規定以一
    罪論，並加重其刑。移送併辦部分，與起訴部分，有連續犯
    裁判上一罪之關係，亦為起訴效力所及，本院應依法審究。
    被告所犯施用第一級毒品罪與施用第二級毒品罪，犯罪各別
    ，罪名不同，應分論併罰。又被告曾經判處有期徒刑八月確
    定，於93年7月15日執行完畢，此亦有台灣高等法院被告前
    案紀錄表可憑。五年內再犯本案有期徒刑以上之罪，為累犯
    應依法遞加重其刑。
三、原審判決就移送併辦部分，未及審究，嫌有未洽。被告上訴
    ，空言不服，雖無理由。但原審判決既有上開瑕疵，應由本
    院將原審判決撤銷改判。爰審酌被告犯罪之動機、目的、手
    段，犯罪時所受之刺激及其品性、生活狀況、智識程度、犯
    罪所生之損害，及犯罪後態度等一情狀，量處如主文所示之
    刑，並定其應執行刑。
四、94年1月14日22時許，在台中市○○路○段337巷22號13樓當
    場為警查獲之海洛因、甲基安非他命、吸食器等物，非被告
    所有，不宜於被告案中諭知沒收。於94年4月10日為警在台
    中市○○路○段337巷22號13樓內被告房間內查獲之甲基安非
    他命一包（毛重1．8公克）、海洛因三包（合計淨重0．39
    公克），為毒品，應依毒品危害防制條例第18條第1項前段
    規定諭知沒收銷燬之。裝甲基安非他命、海洛因之空袋為被
    告所有供犯罪所用之物，應依法宣告沒收。其他扣案之物，
    與被告無關，不宜於本案中諭知沒收。
五、被告告經合法傳喚，無正當理由不到庭，爰不待其陳述逕行
    判決。
六、依刑事訴訟法第371條、第369條第1項前段、第364條、第
    299條第1項前段，毒品危害防制條例第10條第1項、第2項、
    第18條第1項前段，刑法第11條、第56條、第47條、第38條
    第1項第2款、第51條第5款，判決如主文。
本案經檢察官甲○○到庭執行職務。
中　　華　　民　　國　　94　　年　　8　　月　24    　日
            刑事第九庭  審判長法  官  陳  筱  珮
                              法  官  康  應  龍
                              法  官  趙  春  碧
上列正本證明與原本無異。
施用第一級毒品得上訴。
施用第二級毒品不得上訴。
如不服本判決應於收受送達後十日內向本院提出上訴書狀，其未
敘述上訴之理由者並得於提起上訴後十日內向本院補提理由書（
均須按他造當事人之人數附繕本）。
                              書記官  胡  美  娟
中　　華　　民　　國　　94　　年　　8　　月　25   　　日
                                                      Ａ
